【裁判字號】    92,交上易,188
【裁判日期】    920225
【裁判案由】    過失傷害
【裁判全文】
臺灣高等法院臺中分院刑事判決              民國九十二年度交上易字第一八八號
    上  訴  人
    即  被  告  丙○○  男  民.
右上訴人因過失傷害案件，不服臺灣臺中地方法院中華民國九十一年十二月十二日第
一審判決（民國九十一年度交易字第五三二號，起訴案號：臺灣臺中地方法院檢察署
民國九十一年度偵字第一七○三○號），提起上訴，本院判決如左：
    主  文
原判決撤銷。
丙○○因過失傷害人，累犯，處有期徒刑肆月，如易科罰金以佰元折算壹日。
    事  實
一、丙○○於民國（下同）八十七年間曾因違反森林法案件，經本院判決處有期徒刑
    四月確定，於八十八年三月十日執行完畢。詎猶不知悔改，復於九十一年四月二
    十三日二十時許，飲酒至呼氣酒精濃度達每公升一、○四毫克，已不能安全駕駛
    動力交通工具之程度（公共危險部分本院另案判決），仍駕駛二Ｋ─四七○二號
    自用小客車上路，在臺中縣沙鹿鎮○○路由東往西行駛時，本應注意汽車駕駛人
    駕駛汽車應在遵行車道行駛，又飲酒後酒精濃度超過每公升○、二五毫克以上者
    不得駕車，且依當時情形，又無不能注意之情形，竟因酒後疏於注意在在遵行車
    道行駛，於通過明德路與中清路口行駛時，竟於明德路逆向行駛來車車道，適有
    乙○○駕駛ＨＪ五─九三八號機車在明德路由西向東行駛，因而遭丙○○撞及，
    受有右股骨骨折、右肩脫臼之傷害。
二、案經乙○○訴由台中縣警察局清水分局報請檢察官偵查起訴。
    理  由
一、右揭事實業據上訴人即被告丙○○迭承不諱，核與告訴人乙○○之指訴相符，並
    有現場照片二張、道路交通事故調查報告表及診斷書各一紙附卷可稽。按汽車駕
    駛人駕駛汽車應在遵行車道行駛，又飲酒後酒精濃度超過每公升○、二五毫克以
    上者不得駕車，道路交通安全規則第九十七條第一項第一款、第一百十四第二款
    分別定有明文。本件被告駕車自應注意上述道路交通安全規定，且依其狀況，又
    非不能注意，竟疏未注意，以致肇事致人受傷，被告顯有過失，且被告過失行核
    與告訴人乙○○受傷害間顯有相當因果關係，事證至臻明確，被告犯行洵堪認定
    。
二、核被告所為係犯刑法第二百八十四條第一項前段之過失傷害罪。被告於八十七年
    間曾因違反森林法案件，經本院判決處有期徒刑四月確定，於八十八年三月十日
    執行完畢，此有臺灣台中地方法院檢察署刑案查註紀錄表在卷足憑。玆於五年內
    再犯有期徒刑以上之本罪，為累犯並依法加重其刑。又被告為汽車駕駛人，酒醉
    駕車，因而致人受傷，依法應負刑事責任，應依道路交通管理處罰條例第八十六
    條第一項之規定加重其刑，並遞加重之。爰審酌被告過失程度之重大、告訴人所
    受傷害程度非輕、被告肇事後態度及肇事後被告迄今仍未與告訴人達成民事和解
    ，取得諒解，等一切情狀，量處如主文所示之刑，並諭知易科罰金之折算標準，
    以資懲儆。
三、原審予以論罪科刑，固非無見。惟查，被告於本院審理中已與被害人成立和解，
    賠償新臺幣二十五萬元，現金十萬元，其餘簽發本票及支票，有和解書原本一紙
    ，附卷可稽。原審不及斟酌及此，故被告上訴意旨執此指摘原審量刑失入即有理
    由，自應由本院將原審判決撤銷改判。爰審酌被告過失程度之重大、告訴人所受
    傷害程度非輕、被告肇事後態度及肇事後被告已與告訴人達成民事和解，取得諒
    解，等一切情狀，量處如主文第二項所示之刑，並諭知易科罰金之折算標準，以
    資懲儆。
據上論斷，應依刑事訴訟法第三百六十九條第一項前段、第三百六十四條、第二百九
十九條第一項前段、刑法第二百八十四條第一項前段、第四十七條、第四十一條第一
項前段、道路交通管理處罰條例第八十六條第一項、罰金罰鍰提高標準條例第一條前
段、第二條，判決如主文。
本案經檢察官甲○○到庭執行職務。
中        華        民        國  九 十 二  年     二     月   二十五   日
                                  臺灣高等法院臺中分院刑事第七庭
                                        審判長法  官  林  榮  龍
                                              法  官  謝  說  容
                                              法  官  黃  日  隆
右正本證明與原本無異。
不得上訴。
                                              書記官  陳  美  利
中        華        民        國  九 十 二  年     二     月   二十六   日
                                                                        Ｋ


司法院資訊處製作；財團法人民間司法改革基金會備份。
